# 单位转企改制涉及的权益法核算长期股权投资增值对年度报表审计投资收益确认的影响

提问人：al2006091174 时间：2021-02-22 14:33:09
陈版及各位老师，请教一下大家一个问题：A单位是一家事业单位（市场化的事业单位，按企业会计准则进行日常核算）。以 2020 年 2 月 29 日为基准日进行转企改制。A对B持股15%，按权益法核算，改制前账面价值为100W。经评估B企业增值，A持有15%的部分增值20W。经上级主管部门核准，A公司以评估后的净资产转为国有资金，转入实收资本（A持有B15%股权增值20w即转入实收资本）。A公司的 2020 年度财务报表中，对B的投资收益如何确认？是否需要对B公司经审计后的净利润进行调整？个人认为，现在可以取得部分证据，在可行的条件下需要对净利润进行调整。例如如果B公司只有房地产进行增值，对B公司的净利润调整是可行的。但是如果B公司的增值还涉及存货，本期是否销售？销售了多少，没有办法取得相关证据的情况下，是否可以不对净利润进行调整？问题总结如下：
（ 1 ）金额重大，且对B公司净利润调整是可行的，应该对B公司当期实现的净利润进行调整；
（ 2 ）金额不重大，或者调整时不可行的，可以按照B公司当期时间的净利润不进行调整，确认投资收益。

回答人：chenyiwei
实务中也可以这样处理。 2020 年度的权益法核算期间为改制完成日（转制后的企业成立日）至年末。